【裁判字號】    99,易,899
【裁判日期】    991104
【裁判案由】    竊盜
【裁判全文】
臺灣桃園地方法院刑事判決               99年度易字第899號
公  訴  人  臺灣桃園地方法院檢察署檢察官
被      告  甲○○
上列被告因竊盜案件，經檢察官提起公訴（99年度偵字第24516
號），被告於準備程序中就被訴事實為有罪之陳述，經本院告以
簡式審判之旨，並聽取當事人之意見後，本院合議庭裁定由受命
法官獨任行簡式審判程序，本院判決如下：
    主  文
甲○○共同攜帶兇器，毀壞安全設備竊盜，未遂，累犯，處有期
徒刑拾月。扣案之破壞剪壹支，沒收之。
    事  實
一、甲○○曾因竊盜案件，經本院於民國96年3 月19日以96年度
    桃簡字第328 號判決判處有期徒刑3 月確定，併入臺灣桃園
    地方法院檢察署96年度聲減字第4026號減為有期徒刑1 月15
    日，甫於96年11月23日執行完畢。詎猶不知悔改，夥同真實
    姓名年籍不詳之黃姓成年男子，共同基於意圖為自己不法所
    有之犯意聯絡，於99年9 月21日下午4 時許，在桃園縣大溪
    鎮新峰里13鄰詩朗社7 號乙○○住處，以足以致人生命、身
    體危險，可供作為兇器使用之破壞剪1 支，剪斷毀壞安全設
    備即上鎖之1 側門環後，甲○○隨即侵入乙○○住處，並翻
    找物色現場物品後，將6 把鋤頭由房間倉庫搬移至客廳油壓
    剪旁，而尚未置於自己實力支配之下之際，旋因同日下午5
    時30分許，乙○○返家之時，與佔用產業道路影響進出而駕
    駛未熄火自用小貨車在場把風之黃姓男子發生口角爭執，甲
    ○○聞聲逃匿而不遂，俟乙○○返家即發覺遭竊，報警並電
    請鄰居協助始逮捕甲○○，並扣得現場上開鋤頭旁所遺留之
    破壞剪1 支，而查悉上情。
二、案經乙○○訴由桃園縣政府局大溪分局報告臺灣桃園地方法
    院檢察署檢察官偵查起訴。
    理  由
一、本件被告所為上開犯罪，非死刑、無期徒刑、最輕本刑三年
    以上有期徒刑之罪，亦非高等法院管轄之第一審案件，於準
    備程序進行中，被告就被訴事實為有罪之陳述，經告知被告
    簡式審判之旨，並聽取檢察官、被告之意見後，本院裁定行
    簡式審判程序，是本件之證據調查，依刑事訴訟法第273 條
    之2 規定，不受同法第159 條第1 項、第161 條之2 、第
    161 條之3 、第163 條之1 及第164 條至第170 條規定之限
    制，合先敘明。
二、上開犯罪事實，業據被告甲○○自白不諱，核與證人即被害
    人乙○○偵查中之證述相符，復現場照片、贓物認領保管單
    、扣押物品清單在卷可佐，是以前揭補強證據已足資擔保被
    告所為之任意性自白具有相當程度之真實性，而得確信被告
    前揭自白之犯罪事實確屬真實，故依刑事訴訟法第156 條第
    1 項及同條第2 項規定，自得依被告前揭自白與各該補強證
    據認定被告確實有於前揭時地為前開犯行。綜上，本件事證
    已臻明確，被告犯行堪以認定，應依法論科。
三、刑法第321 條第1 項第2 款所謂安全設備，係指依社會通常
    觀念足認為防盜之設備而言，而門鎖其效用為防閑住宅之安
    全設備，自屬安全設備之一種。又按刑法第321 條第1 項第
    3 款所謂之攜帶「兇器」，其種類並無限制，凡客觀上足以
    對人之生命，身體安全構成威脅，具有危險性之兇器均屬之
    ，且祇須行竊或強盜時攜帶此種具有危險性之兇器為已足，
    並不以攜帶之初有行兇之意圖為必要（最高法院七十九年台
    上字第五二五三號判例可資參照），本件被告所持之破壞剪
    乃足用以傷人之利器，客觀上已足對人之生命、身體構成安
    全上之威脅，故核被告甲○○所為，係犯刑法第321 條第2
    項、第321 條第1 項第2 款、第3 款之攜帶凶器毀越安全設
    備之竊盜未遂罪。被告甲○○與同案被告姓名年籍不詳之黃
    姓成年男子就上開加重竊盜犯行間，有犯意聯絡與行為分擔
    ，為共同正犯。被告雖已著手竊盜行為之實施，惟未生竊盜
    之結果，其犯罪尚屬未遂，應依刑法第25條第2 項之規定，
    按既遂犯之刑度減輕其刑。末查，被告前曾因竊盜罪，經本
    院於民國96年3 月19日以96年度桃簡字第328 號判決判處有
    期徒刑3 月確定，併入臺灣桃園地方法院檢察署96年度聲減
    字第4026號減為有期徒刑1 月15日，甫於96年11月23日執行
    完畢，有卷附臺灣高等法院被告前案紀錄表一份可按，其於
    有期徒刑執行完畢後，五年內故意再犯本件有期徒刑之罪，
    為累犯，應依法加重其刑，並依法先加後減之。爰審酌被告
    時值壯年，不思以正途賺取財物，而侵害他人之財產權，惟
    被告所竊得之財物價值非鉅，且已發還被害人，犯後坦承犯
    行，態度尚屬良好，參與之程度，暨其素行、手段、生活狀
    況、智識程度等一切情狀，量處如主文所示之刑，以資懲儆
    。
四、扣案之破壞剪1 支，雖非被告甲○○所有，但係同案被告黃
    姓成年男子所有且供二人犯罪所用之物，業經被告甲○○供
    承無訛，應依刑法第38條第1 項第2 款暨共犯連帶沒收理論
    ，於本件被告甲○○項下宣告沒收，併此敘明。
五、末公訴人併請宣告強制工作乙節，按保安處分係針對受處分
    人將來之危險性所為之處置，以達教化、治療之目的，為刑
    罰之補充制度。我國現行刑法採刑罰與保安處分雙軌制，係
    在維持行為責任之刑罰原則下，為協助行為人再社會化之功
    能，以及改善行為人潛在之危險性格，期能達成根治犯罪原
    因、預防犯罪之特別目的。是保安處分中之強制工作，旨在
    對嚴重職業性犯罪及欠缺正確工作觀念或無正常工作因而習
    慣犯罪者，強制其從事勞動，學習一技之長及正確之謀生觀
    念，使其日後重返社會，能適應社會生活。刑法第90條第1
    項規定：「有犯罪之習慣或因遊蕩或懶惰成習而犯罪者，於
    刑之執行前，令入勞動場所，強制工作。」，即係本於保安
    處分應受比例原則之規範，使保安處分之宣告，與行為人所
    為行為之嚴重性、行為人所表現之危險性及對於行為人未來
    行為之期待性相當之意旨而制定，而由法院視行為人之危險
    性格，決定應否令入勞動處所強制工作，以達預防之目的。
    所謂「有犯罪之習慣」係指對於犯罪以為日常之惰性行為，
    乃一種犯罪之習性，至所犯之罪名為何，是否同一，則非所
    問（最高法院94年度臺上字第6611 號 著有判決可資參照）
    。查本案被告甲○○雖均有多次竊盜前科紀錄，渠等再為本
    次竊盜犯行，固應非難，然被告於本院審理時終能坦承犯行
    ，堪認尚有悔意，且衡量被告之犯罪情節，尚非屬危害社會
    重大之竊盜類型，況其犯罪時間亦非密接，自不足以據此認
    其有保安處分條例第3 條第1 項所定之竊盜習慣，或有刑法
    第90條所定之有犯罪之習慣或以犯罪為常業或因遊蕩或懶惰
    成習而犯罪之情形，且依被告行為潛在之危險性格，仍無以
    保安處分予以預防矯治之必要，亦難逕以被告有竊盜前科紀
    錄即推認被告有犯罪之習慣，為期被告能於接受本件有期徒
    刑之矯正後，改過自新，故不諭知強制工作，附此敘明。
據上論斷，應依刑事訴訟法第284 條之1 、第273 條之1 第1 項
、第299 條第1 項前段，刑法第28條、第321 條第2 項、第321
條第1 項第3 款、第2 款、第47條第1 項、第38條第1 項第2 款
，判決如主文。
本案經檢察官陳立儒到庭執行職務。
中    華    民    國    99    年    11    月    4    日
                  刑事第十庭    法  官  黃鏡芳
以上正本證明與原本無異。
如不服本判決應於收受判決後10日內向本院提出上訴書狀，並應
敘述具體理由。其未敘述上訴理由者，應於上訴期間屆滿後20日
內向本院補提理由書( 均須按他造當事人之人數附繕本) 「切勿
逕送上級法院」。
                                書記官  劉玉梅
中    華    民    國    99    年    11    月    4     日
附論罪科刑之法條：
中華民國刑法第321條
（加重竊盜罪）
犯竊盜罪而有左列情形之一者，處 6 月以上、 5 年以下有期徒
刑：
一、於夜間侵入住宅或有人居住之建築物、船艦或隱匿其內而犯
    之者。
二、毀越門扇、牆垣或其他安全設備而犯之者。
三、攜帶兇器而犯之者。
四、結夥三人以上而犯之者。
五、乘火災、水災或其他災害之際而犯之者。
六、在車站或埠頭而犯之者。
前項之未遂犯罰之。

司法院資訊處製作；財團法人民間司法改革基金會備份。
